臺灣高等法院刑事判決　　　　　　　　　　　　　九十三年度上訴字第一八一六號
　　上　訴　人　臺灣桃園地方法院檢察署檢察官
　　上　訴　人
　　即　被　告　甲○○
　　選任辯護人　陳德義律師
右上訴人因被告毒品危害防制條例案件，不服臺灣桃園地方法院九十二年度訴字第一
五八六號，中華民國九十三年三月三十一日第一審判決（起訴案號：臺灣桃園地方法
院檢察署九十二年度偵字第一六二０號），提起上訴，本院判決如左：
    主  文
上訴駁回。
    事  實
一、甲○○基於意圖販賣毒品牟利之概括犯意，先於不詳時、地購買第二級毒品搖頭
    丸（ＭＤＭＡ、ＭＤＡ）、大麻，及第三級毒品愷他命（Ketamine）後，伺機欲
    以高於購入之價格出售上開毒品牟利。適乙○○經舞廳認識之友人介紹，得知可
    向甲○○購買毒品施用，即自行或透過友人與甲○○聯絡購買毒品事宜後，甲○
    ○即先後於九十一年十二月某日，在桃園縣桃園市「獅子王舞廳」內，以愷他命
    每瓶（狀似保濟丸瓶裝，長約四公分之罐子）新台幣（下同）七百元之價格出售
    愷他命一瓶予乙○○。嗣又於九十二年一月四日，在桃園縣桃園市○○路上消防
    隊隔壁成功國小旁之路上，以愷他命每瓶七百元、搖頭丸每顆二百五十元之價格
    ，出售愷他命一瓶、搖頭丸一顆予乙○○。甲○○續承前之概括犯意，於九十二
    年一月五日至六日間某時，在桃園縣桃園市「獅子王舞廳」，向真實姓名、年籍
    不詳綽號「小林」之男子，以搖頭丸每顆一百六十元之價格購入三百九十五顆、
    愷他命每公克七百元之價格購入實稱毛重一六０．八八八公克之愷他命（含包裝
    及乾燥劑之重量），以五千元之價格購入大麻一塊，甲○○購入後即以其所有之
    電動研磨器將塊狀大麻煙草攪碎一部分，並加入愷他命成分研磨成粉末狀，裝入
    瓶罐中，因乙○○復欲購買毒品，遂於同年月九日三時許先在桃園縣桃園市「獅
    子王舞廳」向不知情之友人李家豪借用行動電話，撥打0000000000號
    電話與甲○○聯絡，並表明欲向甲○○購買搖頭丸及愷他命且經應允後，雙方約
    定至桃園縣桃園市○○路二二一號三樓甲○○住處交易，甲○○即以其所有之電
    動研磨器將塊狀大麻煙草攪碎一部分，分裝成五支捲煙形式，復以其所有之研磨
    缽、電子秤及分裝瓶分裝六小瓶愷他命，準備販賣交付予乙○○，同日四時許迨
    乙○○抵達上址後，甲○○以愷他命每瓶五百元、搖頭丸每顆一百八十元、大麻
    每支一百元之價格，出售愷他命六瓶（合計實稱毛重十一．五一六公克）、搖頭
    丸三十顆、大麻煙五支（合計淨重一．０一公克）予乙○○，乙○○則交付八千
    九百元與甲○○。嗣於同日四時二十分許，乙○○交易完成，攜帶其向甲○○購
    得之愷他命六瓶、搖頭丸三十顆、大麻煙五支等物甫離開甲○○前開住所至樓下
    時旋為警查獲（乙○○施用毒品部分檢察官另聲請觀察、勒戒處分）。而乙○○
    於遭警察查獲後，向警表示其持有之毒品係向甲○○所購，警方要求其配合追查
    毒販，乙○○乃隨即帶同警方至甲○○前開住處。警方即至甲○○住處並入內逮
    捕甲○○，在其住處內搜索而扣得第二級毒品搖頭丸三百六十五顆、愷他命六包
    （合計實稱毛重一四九．三七二公克）（以上愷他命及搖頭丸之成分及數量均如
    附表一檢體編號九二保０一八一所示）、粉末狀大麻一罐（含大麻及愷他命成分
    ，淨重三．五一公克，包裝重十五．八公克）、塊狀大麻煙草一包（煙草淨重二
    ０．五七公克，包裝重二、一九公克），甲○○所有供其販賣毒品所用之電子秤
    一個、研磨缽一組、電動研磨器一台，預備供分裝販賣所用之分裝瓶二十八個，
    及現金六萬元，其中八千九百元係乙○○向甲○○購買上述毒品所交付者。
二、案經桃園縣警察局桃園分局報請臺灣桃園地方法院檢察署檢察官偵查起訴。
    理  由
壹、關於司法警察在被告住處搜索扣案之毒品之證據能力：
一、本案經員警於九十二年一月九日四時三十分在被告桃園縣桃園市○○路二二一號
    三樓住處實施搜索，扣得大麻一包、大麻一瓶、愷他命壹包、搖頭丸三百六十五
    顆、電子磅秤一台、電子研磨器一台、現金六萬元一節，有搜索扣押筆錄、扣押
    物品目錄表各一份在卷可稽。
二、被告雖抗辯：員警實施搜索時未出示搜索票、伊亦未同意員警搜索，員警前開搜
    索不合法云云。惟查：證人即當日查獲被告之員警賴惠中於原審審理時證稱：查
    獲被告當日，伊與另二位員警在被告住處樓下發現乙○○等四、五個年輕人形跡
    可疑，即上前盤查，後在乙○○身上查獲三十顆搖頭丸，據乙○○供陳該搖頭丸
    是從樓上買來，並帶同渠等上樓查看，渠等上樓後由乙○○敲門，被告於詢問得
    知係乙○○即開門，渠等即詢問乙○○是否向被告購買，乙○○稱是，渠等即進
    行搜索。伊在被告開門後看到桌上有研磨器、愷他命及現金六萬元，渠等亦對被
    告住處之抽屜、櫃子進行搜索。被告之住處為一小套房，一開門就是一張桌子擺
    中間，床墊在旁邊，還有一個衣櫥等語（原審九十三年一月十四日審理筆錄）。
    證人乙○○證述：伊於九十二年一月九日在桃園縣桃園市○○路二二五號前為警
    查獲，自伊身上起出搖頭丸、愷他命、大麻煙，伊告訴查獲員警前開物品係伊自
    樓上拿的，員警即要求伊帶同渠等上樓，伊上樓後敲被告住處之門，被告開門，
    員警即進入被告住處等語（原審院九十三年二月十九日審理筆錄），其二人所述
    情節相符。則員警係因查獲乙○○持有毒品，並據其供述毒品來自被告，乃欲追
    捕毒販而至被告住處查緝犯罪嫌疑人。
三、復依桃園縣政府警察局桃園分局九十二年一月九日之搜索、扣押筆錄所載，本件
    警方執行依據勾選有依刑事訴訟法第一百三十條之一同意執行搜索，且被告亦在
    受搜索人簽名欄處簽名，有該搜索、扣押筆錄在卷可稽。而證人賴惠中於原審亦
    稱其等進入被告住處後，問被告還有沒有毒品沒有拿出來，被告說沒有，其等同
    行中一人問被告可不可以看一下，被告答稱可以等語，認被告係同意警方搜索。
四、證人乙○○於原審雖稱：員警進入被告住處，即將伊與被告押至牆角，一個員警
    喝令渠等不要動，將伊與被告銬住，並以槍戒護伊與被告，其餘二個員警實行搜
    索等語（原審九十三年二月十九日審理筆錄），依其所述，警方一入屋內即開始
　　搜索，警方於搜索前雖未明確詢問被告是否同意警方進行搜索，然被告並未對警
　  方之搜索異議，縱認被告事後在受搜索人簽名欄處簽名，尚不能逕認係同意警方
    為搜索之情，惟查員警係因乙○○供述認被告有販賣毒品之嫌，又當場查獲被告
    係持有毒品之現行犯，乃當場逮捕，依刑事訴訟法第一百三十一條第一項規定，
    雖無搜索票，亦得逕行搜索住宅。縱司法警察未依刑事訴訟法第一百三十一條第
    三項規定於執行後三日內報告該管檢察署檢察官及法院，然依同法第一百五十八
    條之四之規定，實施刑事訴訟程序之公務員因違背法定程序取得之證據，其有無
　　證據能力之認定，應審酌人權保障及公共利益之均衡維護。又違反法定程序取得
　  之證據，應否予以排除，必須考量容許其作為認定事實之依據，是否有害於公平
    正義，倘依憲法所揭示之基本精神，就個案違反法定程序情節、犯罪所生危害等
　  事項綜合考量結果，認以容許其作為認定事實之依據，始符合審判之公平正義，
    而不予排除，自不能指為違法，此亦有最高法院八十八年度台上二三三號判決意
    旨可資參照。經查，本件被告為警查獲之搖頭丸三百六十五顆、愷他命六包共計
    重達一百四十九點三七二公克、大麻一包，淨重三點五一公克，大麻一塊重達二
    十點五七公克，其數量龐大，且前開毒品，皆為政府公告查禁之違禁物，如散之
    於眾，危害社會治安甚鉅，且被告所涉為販賣第二級、第三級毒品之重罪，綜觀
    上情，依上開法條規定及判決意旨，應認前開搜索扣押之物有證據能力。
貳、認定犯罪事實所憑證據和理由：
一、本案經員警於九十二年一月九日四時三十分在被告桃園縣桃園市○○路二二一號
    三樓住處實施搜索，扣得大麻一包、大麻一瓶、愷他命壹包、搖頭丸三百六十五
    顆、電子磅秤一台、電子研磨器一台、現金六萬元一節，有搜索扣押筆錄、扣押
    物品目錄表各一份，及各該證物扣案。警員在被告上開住處及在乙○○身上查扣
　　之毒品，經送驗結果，被告住處查獲之粉末六大包，其中二包白色粉末（合計毛
  　重七十四點八七公克）均驗出Ketamine及Caffine成分、一包黃色粉末（毛重十
    三點六三三公克）驗出Ketamine、Caffeine及Lidocaine成分、一包白色粉末（
    毛重一點九三公克）驗出Ketamine成分、一包白色粉末（毛重二五點七四六公克
    ）驗出Ketamine成分（以上均見附表一第一頁）、一包白色粉末（毛重三十三點
    一九三公克）驗出Ketamine、Caffeine及Lidocaine成分（附表一第二頁）；乙
    ○○身上之白色粉末六小瓶（合計毛重十一點五一六公）均驗出Keta mine、
    Caffeine成分（附表一第六頁）；被告住處及乙○○身上查獲之藥丸合計三百九
    十五顆，驗出ＭＤＭＡ、或ＭＤＡ、或Ketamine、或Caffeine、或Lidoca ine等
    成分（扣案藥丸之檢驗結果，如附表一所示），被告住處查獲之粉末狀煙草（淨
　　重三點五一公克、包裝重十五點八公克）經驗出大麻及愷他命成分，塊狀煙草（
　  六公分乘六公分乘一點五公分，重二十點五七公克，包裝重二點一九公克）驗出
    大麻成分，乙○○身上查獲之煙捲五支（合計淨重一點零一公克、空包裝重零點
    六一公克），驗出含大麻成分等情，有行政院衛生署管制藥品管理局檢驗成績書
    一份、法務部調查局鑑定通知書三紙在卷可佐，被告及乙○○所持有而為警查獲
    之物確為毒品危害防制條例所定之第二級、第三級毒品一節，均堪認定。此外並
    有當場查獲之電子磅秤一台、電子研磨器一台等研磨分裝工具、及現金等扣案可
    稽。
二、訊據被告甲○○固坦承其於上述時、地交付搖頭丸三十顆、愷他命六瓶、大麻煙
    五支予乙○○，惟否認係販賣，辯稱：警方自乙○○身上所查獲之毒品，係伊與
    乙○○共同出資，由伊向綽號「小林」之男子購買後轉交予乙○○，並非伊販賣
    予乙○○，渠二人是合資購買的。伊與乙○○均有施用毒品，渠於經濟狀況許可
    下，一次購買大量毒品以供日後施用，乙○○之證詞不實在云云。
三、經查：被告於警詢時已自承其向「小林」者購買之搖頭丸每顆為一百六十元，其
    朋友向其索取時，其酌收工錢，搖頭丸每顆賣一百八十元等語（偵查卷第五頁）
    ；於檢察官偵訊時仍自承「搖頭丸有的一顆賺十元」等語（偵查卷第二十頁）。
    而被告有於九十一年十二月某日、九十二年一月四日、同年月九日先後三次販賣
    毒品予乙○○一節，業據證人乙○○於檢察官偵查中證述：為警查獲之毒品係伊
    向甲○○所購買，愷他命六瓶三千元、大麻五支五百元，搖頭丸一顆一百八十元
    ，三十顆五千四百元，共交給給甲○○八千九百元。伊在九十二年一月九日凌晨
    四時許到甲○○住處購買，購買後要離開時為警查獲。伊認識甲○○二、三個月
    ，發現甲○○所賣之毒品便宜，前後向其購買很多次，第一次購買是九十一年十
    二月中旬在「獅子王舞廳」購買，後於每週五、六去跳舞時，會向甲○○購買。
    伊有時在「獅子王舞廳」直接向甲○○購買，有時到甲○○位於民權路住處樓下
    打電話聯絡後再上樓購買等語（偵查卷第一一七頁、一一八頁）；及於原審審理
    時證述：九十二年一月九日為警查獲搖頭丸三十顆、愷他命六瓶、大麻煙五支係
    伊向甲○○以八千九百元買來的，之前跟甲○○買過，在舞廳碰到就跟他買，或
    去甲○○之住處找甲○○，伊從九十一年十二月開始跟甲○○買毒品，包括被查
    獲該次共計三次，第一次是剛施用毒品，以七、八百元買愷他命一瓶，該瓶外型
    似保濟丸瓶，長約四公分；第二次以每瓶七百元購買愷他命一瓶，以每顆二百五
    十元買搖頭丸，但忘記所購搖頭丸之數量，第一次係在獅子王後場供人休息的地
    方購買，第二次是在靠近甲○○住處附近即三民路上消防隊隔壁之國小（按係桃
    園市成功國小）旁購買，第二次購買當天是星期六，詎伊被查獲當天時約一星期
    等語明確（原審九十三年二月十九日審理筆錄），（按九十二年一月九日經本院
    核對係星期四，其前一星期之禮拜六為九十二年一月四日）。證人乙○○於本院
    審判期日經交互詰問，仍為一致之陳述，證稱確係向被告購買，堅稱並無何合資
    購買之情事（本院審判期日筆錄），其證詞應足採信。
四、被告為警查獲之大麻有二部分，其一為塊狀煙草，另一則為粉末狀煙草，查上述
    粉末狀之大麻煙草中另有愷他命成分，而塊狀大麻煙草中則無，觀乎乙○○於被
    查獲日所扣得之大麻，其中並無愷他命成分，有法務部調查局九十三年一月十六
    日檢驗通知書在本院卷內可稽，故乙○○向被告所購得之大麻，應係自塊狀大麻
    煙草中所析分者。被告復另經查扣有粉末狀之大麻煙草，其更含愷他命成分，而
    被告未稱其有向其他人購買大麻，故該粉狀大麻煙草亦應係與塊狀大麻煙草同時
    購自綽號「小林」之男子。復以被告自承扣案之電動研磨器是用來攪大麻的、要
    把整塊大麻壓碎以供捲成煙等語（原審卷第一二二頁），故該粉狀大麻煙草應係
    被告購入後自行攪碎分裝者。
五、至於被告販賣與乙○○毒品之數量及價格，依乙○○所述，其第一次買愷他命一
    瓶之價格為七、八百元，無法特定為七百或八百，因乙○○稱其第二次買愷他命
    之價格為七百元，故認定其第一次購買愷他命之價格為七百元。乙○○稱其第二
    次購買搖頭丸之數量已不記得，雖不能確定其購買數量為若干，然其確有向被告
    購買搖頭丸之事實則可認定，依最有利被告之事實認定，故僅認購買一顆，其價
    格為二百五十元。
六、綜上所述，被告確曾三次販賣上述毒品與乙○○之事實，所辯係二人合資購買云
    云，並不足採，被告犯行足堪認定。再毒品為我國公告之違禁物，法令明文禁止
    持有、販賣、轉讓，且依被告前開所述，毒品之價格不低，而被告自承與乙○○
    僅為認識數月之朋友，並無深交，實難想像其會無償大量提供予乙○○使用。又
    查我國因受毒品之害，政府對於毒品之查禁亦嚴；為阻毒品之泛濫，乃對販賣毒
    品者施以嚴刑，惟毒品仍無法禁絕，其原因實乃販賣毒品存有巨額之利潤可圖，
    故販賣毒品者，如非為巨額利潤，當不冒此重刑之險，是以販賣毒品者多出於營
    利之意。況被告於警詢時自承其向「小林」者購買之搖頭丸每顆為一百六十元，
    其朋友向其索取時，其酌收工錢，搖頭丸每顆賣一百八十元等語，已如前述；參
    以乙○○所述，被告於查獲日販賣與乙○○之搖頭丸價格為每顆一百八十元，被
    告於販入後賣與乙○○之價格間已有二十元之價差；再被告於九十二年一月四日
    所販賣與乙○○之搖頭丸每顆為二百五十元，更高於其販入之價格，足證被告藉
    以營利之意甚明。
參、論罪：
　　按大麻、ＭＤＭＡ及ＭＤＡ均屬毒品危害防制條例第二條第二項第二款所列之第
    二級毒品，而愷他命則同條項第三款所定之第三級毒品，均不得販賣。查毒品危
    害防制條例已於九十二年六月六日修正，同年七月九日公布，九十三年一月九日
    生效，該次修正其中關於販賣毒品部分其相關條次、構成要件、刑度均未變更，
    然該條例部分條文經修正，而全部條文經重新公布，即有形式上之修正，而比較
    修正前、後之規定，新法於被告並無不利之情形，應依刑法第二條第一項前段規
    定，適用修正後之法律。核被告甲○○所為，係犯毒品危害防制條例第四條第二
    項、第三項之罪。被告販入後意圖販賣而持有第二級、第三級毒品之低度行為，
    為販賣之高度行為所吸收，不另論罪。又被告先後多次販賣第二、三級毒品之行
    為，時間緊接，所犯構成要件相同之罪名，為連續犯，均應依刑法第五十六條連
    續犯之規定論以一罪，除販賣第二級毒品法定刑無期徒刑不得加重外，就其餘有
    期徒刑及罰金刑部分加重其刑。被告同時販賣第二級、第三級毒品，係一行為觸
    犯數罪名，為想像競合犯，應從較重之販賣第二級毒品論處。
肆、上訴駁回的理由：
一、原審以被告罪證明確，因而援引修正後毒品危害防制條例第四條第二項、第三項
　  、第十八條第一項前段、第十九條第一項，刑法第十一條前段、第二條第一項前
    段、第五十六條、第五十五條、第三十七條第二項、第三十八條第一項第二款等
    規定，並爰審酌毒品均具成癮性，施用者多難以自拔，時有為求施用毒品而另涉
    刑案，其危害社會治安甚鉅，被告為求個人私利，不惜鋌而走險，販賣毒品以營
    利，其心可議，兼衡其所販入毒品之數量甚鉅，所販賣者兼有第二級、第三級毒
    品，所生之危害匪淺，惟其所販賣時間非長、次數不多，及其犯後態度等一切情
    狀，量處有期徒刑十年，以示懲儆，又依被告為圖私利而不惜散播毒品於國人，
    依其犯罪之性質，認有褫奪其公權之必要，故併宣告褫奪其公權六年；並說明扣
　　案之如附表一所示之物，其中檢體編號為九二保０一八一部分經檢驗含有第二級
　  毒品ＭＤＭＡ、ＭＤＡ、Methamphetamine成分；粉末狀煙草（淨重三點五一公
    克、包裝重十五點八公克）驗出第二級品大麻成分，塊狀煙草（六公分乘六公分
    乘一點五公分，重二十點五七公克，包裝重二點一九公克）驗出含第二級毒品大
    麻成分，有行政院衛生署管制藥品管理局檢驗成績書一份、法務部調查局鑑定通
    知書三紙在卷可稽，前開物品中所含ＭＤＭＡ、ＭＤＡ、Methamphetamine及大
    麻均屬第二級毒品，除其包裝外，均應依毒品危害防制條例第十八條第一項前段
    規定，諭知沒收銷燬之，附表一上述應沒收銷燬之毒品，其中有因送驗而有費失
    者，故諭知沒收之數量如附表二檢體編號九二保０一八一號驗餘數量所示，附表
    一檢體編號九二保０一八一號及上述粉末狀煙草之大麻，其中經檢驗有含第三級
    毒品愷他命成分部分，舊法為沒收銷燬，新法已修正為沒入銷燬之，而沒收具有
    保安處分之性質，依刑法第二條第二項規定，應適用裁判時之法律，又沒入銷燬
    其性質屬行政秩序罰，屬行政機關依行政程序科罰之權限，法院自不得諭知沒入
    銷燬之（九十二年度台上字第二七一八號判決），故就第三級毒品部分不為沒入
    銷燬之諭知，另查扣之電子秤一個、研磨缽一組、分裝瓶二十八個、電動研磨器
    一個，為警方於被告住處查獲，被告自承為其所有，被告稱電子秤是用以秤愷他
    命，研磨缽是研磨愷他命，分裝瓶是用以分裝毒品，電動研磨器是因為大麻是整
    塊的，伊用來攪碎大麻再捲成煙等語（原審九十三年三月十七日審理筆錄第十頁
    ），核上開電子秤、研磨缽、電動研磨器之用途，應認係被告用以分裝出售毒品
    之物，應依毒品危害防制條例第十九條第一項宣告沒收，又附表一所示毒品及上
    述大麻之包裝，係用以包裝毒品，防止毒品裸露、潮溼，便於攜帶，亦係供販賣
    毒品所用之物，應依毒品危害防制條例第十九條第一項之規定宣告收沒（最高法
    院九十一台上二０六二號判決參照），至於分裝瓶二十八個因未使用，然被告既
    有分裝毒品販賣之事實，則上開分裝瓶應係被告預備用以分裝販賣之物，應依刑
    法第三十八條第一項第二款宣告沒收，另乙○○向被告購買三次，其第一次稱買
    搖頭丸一顆約七、八百元，以有利於被告計，為七百元；第二次稱買愷他命一瓶
    七百元，搖頭丸不知道多少，以有利於被告計為一顆，價格為二百五十元，二者
    合計為九百五十元；第三次為八千九百元，以上三次販賣所得各為七百元、九百
    五十元、八千九百元，合計為一萬零五百五十元，應依毒品危害防制條例第十九
    條第一項宣告沒收，其中除乙○○於查獲日交付之八千九百元經扣案，無不能沒
    收之問題，其餘第一、二次販賣所得計一千六百五十元未經扣案，故併諭知如全
    部或一部不能沒收時，以其財產抵償之，至現金六萬元，其中除乙○○交付予被
    告購買毒品之八千九百元，為被告所有，係本件販賣毒品所得，應依刑法第三十
    八條第一項第三款沒收外，其餘五萬一千一百元，並無證據證明為犯罪所得，爰
    不另為沒收之諭知；經核原判決認事用法，並無違誤，且量刑亦屬妥適。被告上
　　訴意旨，仍執前詞否認犯罪，指摘原判決不當，核無理由，應予駁回。
二、又檢察官上訴意旨雖認被告所犯販賣第二級毒品、第三級毒品兩罪間，犯意個別
    ，行為不同，應予分論併罰云云。惟查：原判決先論述被告先後多次販賣第二、
　  三級毒品之行為，均分別依連續犯論以一罪，復論被告同時販賣第二級、第三級
    毒品，係一行為觸犯數罪名，為想像競合犯，應從較重之販賣第二級毒品論處，
    並無不合；參以最高法院九十二年度台上字第七０七六號裁判要旨：「刑法第五
    十五條之牽連犯及同法第五十六條之連續犯，均屬數個行為，原觸犯兩個以上獨
　　立可罰之罪，本應分別論處其罪刑，但因基於訴訟經濟及罪刑之合理與均衡等刑
  　事政策上之考量，乃以法律明定，僅從其最重之罪處斷，或僅以一罪論。與同法
    第五十五條之想像競合犯，在學理上稱為裁判上一罪。如行為人之數行為所犯數
    罪間，不但有連續關係，又有牽連關係之重疊法律現象，則連續犯罪之一部，既
    與他罪牽連，自應包括的將全部之連續各行為，論以一罪，復按牽連犯之例，從
    一重處斷，不得以數罪併合處罰之，有本院所著七十四年台上字第六四五○號判
    例可資參照。從而連續犯罪之一部，若分別與二罪以上之他罪具牽連關係，本於
    上揭法理，自應認全部屬裁判上之一罪，祇能從其中最重之一罪處斷，其餘各罪
    ，不應再另予論處罪刑。」亦同此見解，應認檢察官之上訴為無理由，亦予駁回
    。
伍、適用之法律：
    刑事訴訟法第三百六十八條。
本案經檢察官朱兆民到庭執行職務。
中　　　華　　　民　　　國　　九十三　　年　　　十　　　月　 二十一 　　日
                              臺灣高等法院刑事第八庭
                                  審判長法  官　陳　祐　治
                                        法  官　王　炳　梁
                                        法  官　陳　晴　教
右正本證明與原本無異。
如不服本判決，應於收受送達後十日內向本院提出上訴書狀，其未敘述上訴之理由者
並得於提起上訴後十日內向本院補提理由書（均須按他造當事人之人數附繕本）。
                                        書記官　郭　台　發
中　　　華　　　民　　　國　　九十三　　年　　　十　　　月　　二十二　　日
附錄：本案論罪科刑法條全文
毒品危害防制條例第四條第二項、第三項
製造、運輸、販賣第二級毒品者，處無期徒刑或七年以上有期徒刑，得併科新臺幣七
百萬元以下罰金。
製造、運輸、販賣第三級毒品者，處五年以上有期徒刑，得併科新臺幣五百萬元以下
罰金。
